---
title: "PCA en Datos Médicos Matriciales"
output: 
  html_notebook: 
    theme: readable
    toc: yes
author: Gener Avilés R
---

##Leyendo los datos
```{r, message=FALSE, warning=FALSE}
library(readr)
img <- fread("~/GENER/TESIS/data/IMG2.txt")
```
##Construyendo una matriz de los datos obtenidos
Se utiliza una matriz en vez de un *data.frame* para poder visualizar los resultados parciales y finales.
```{r}
matImg <- data.matrix(img, rownames.force = NA)
image(t(matImg[nrow(matImg):1,]), col = gray(seq(1,0, length = 256)))
```

##Implementación del PCA

###Preproceso
####Removiendo pixeles constantes (variabilidad nula o ménima)

**Pendiente implementar ésta seccién**

###Implementacién del Algoritmo

```{r, message=FALSE, warning=FALSE}
PCA2 <- prcomp(img, with = F, center  = T, scale. = F)
```
####Evaluacién

```{r}
plot(cumsum(PCA2$sdev)/sum(PCA2$sdev)*100,
     main = "Proporción Cumulativa de la Varianza Explicada",
     xlab = "Cantidad de Componentes Principales",
     ylab = "% De Varianza Explicada")
```
###Visualizacién del PCA

####Proyeccién de los datos en el espacio de dimensiones generado por el PCA
```{r}
projected2 <- scale(img, PCA2$center, PCA2$scale) %*%
  PCA2$rotation
```
####Visualizacién de los datos generados por el PCA
```{r}
##Keeping only three dimensions
n_dim <- 100

##Projecting the data back using only the n principal components
coord_x2 <- data.table(img, projected2[,1:n_dim] %*%
             t(PCA2$rotation)[1:n_dim,])

##Plotting new image


  matImg <- matrix(as.numeric(coord_x2[i, 2860:1,with = F]),
                nrow = 52, ncol = 52, byrow = F)
  
  image(matImg)
  

```

